# 请教陈版，关于会计估计错报的问题

提问人：gpqg 时间：2019-09-22 04:12:10
陈版，审计准则应用指南 1321 号：
116 ．根据获取的审计证据，注册会计师可能认为这些证据指向与管理层的点估计不同的会计估计。当审计证据支持点估计时，注册会计师的点估计与管理层的点估计之间的差异构成错报。当注册会计师认为使用其区间估计能够获取充分、适当的审计证据时，则在注册会计师区间估计之外的管理层的点估计得不到审计证据的支持。在这种情况下，错报不小于管理层的点估计与注册会计师区间估计之间的最小差异。
如果该错报管理层不更正，那就属于未更正错报。那么将来该未更正错报要和重要性水平做比较。但是既然说错报不小于，那么就是一个范围而不是一个具体的数据，此时该如何跟重要性做比较呢？谢谢陈版！

回答人：chenyiwei
个人理解，首先以 CPA 的估计区间中距离管理层点估计较近的端点与该管理层点估计值相比较，评估差异的重要性。如果根据专业判断认为该区间内某一点的可能性显著大于其他各点，则也需要考虑以该最可能点与管理层的点估计值比较。至于最终建议的审计调整金额，可能一方面要根据准则的规定进行专业判断，另一方面也需要与被审计单位管理层进行充分沟通协调才能确定。